【裁判字號】    99,審訴,446
【裁判日期】    990831
【裁判案由】    毒品危害防制條例
【裁判全文】
            臺灣士林地方法院刑事判決
公  訴  人  臺灣士林地方法院檢察署檢 .0.0.0察官
被      告  甲○○
上列被告因違反毒品危害防制條例案件，經檢察官提起公訴（99
年度毒偵字第760 號），被告於本院準備程序中就被訴事實為有
罪之陳述，本院合議庭裁定由受命法官獨任改依簡式審判程序審
理，並判決如下：
    主  文
甲○○施用第一級毒品，累犯，處有期徒刑捌月；又施用第二級
毒品，累犯，處有期徒刑陸月，應執行有期徒刑拾月。
    事實及理由
一、本件犯罪事實及證據，除引用檢察官起訴書之記載（如附件
    起訴書）外，另更正並補充：(一)犯罪事實部分：甲○○前於
    民國91年間，因施用毒品案件，為法院裁定送勒戒處所施以
    觀察、勒戒後，因認無繼續施用毒品傾向，於91年4 月30日
    出所，並為臺灣板橋地方法院檢察署檢察官以91年度毒偵緝
    字第178 號為不起訴處分確定。其仍未戒除毒癮，於上開觀
    察、勒戒執行完畢後5 年內之92年間，又因施用毒品案件，
    經法院裁定送勒戒處所觀察、勒戒後，因認有繼續施用毒品
    傾向，又經臺灣板橋地方法院以92年度毒聲字第2461號裁定
    送強制戒治，於93年1 月9 日因法律修正出所；刑責部分經
    同法院以92年度訴字第2035號判決處有期徒刑7 月、5 月，
    應執行有期徒刑11月，經臺灣高等法院以92年度上訴字第43
    31號判決駁回上訴確定；又其另因施用毒品案件，為臺灣板
    橋地方法院以93年度訴字第2306號判決處有期徒刑8 月、6
    月，應執行有期徒刑1 年確定，並與上揭有期徒刑11月部分
    接續執行，於94年11月17日假釋出獄，至95年5 月28日縮刑
    期滿未經撤銷假釋，視為執行完畢。詎其仍不知悔改，復基
    於施用第一級毒品海洛因之犯意，於99年3 月29日某時，在
    臺北縣板橋市○○○街80巷5 弄18號居處內，以將海洛因摻
    入香煙內點燃吸食之方式，施用第一級毒品海洛因1 次；並
    基於施用第二級毒品甲基安非他命之犯意，於99年3 月29日
    凌晨0 時許，在上址居處內，以將甲基安非他命置於玻璃球
    內點火燒烤之方式，施用第二級毒品甲基安非他命1 次。(二)
    被告甲○○於本院99年8 月31日準備程序期日及審理中就起
    訴書所載施用第一級、第二級毒品之犯罪事實自白不諱，核
    與起訴書所載之證據相符，足認被告上開任意性自白與事實
    相符，本件事證明確，被告犯行均堪認定，應依法論科。
二、按海洛因係毒品危害防制條例第2 條第2 項第1 款所稱之第
    一級毒品，甲基安非他命為同條例第2 條第2 項第2 款所稱
    之第二級毒品。核被告施用海洛因、甲基安非他命之行為，
    分別係犯毒品危害防制條例第10條第1 項之施用第一級毒品
    罪及同條例第10條第2 項之施用第二級毒品罪。被告持有海
    洛因、甲基安非他命進而施用，其於施用海洛因前及施用甲
    基安非他命前後持有之低度行為，應各為施用海洛因、甲基
    安非他命之高度行為所吸收，均不另論罪。被告所犯施用第
    一級毒品罪及施用第二級毒品罪，犯意各別，行為互殊，罪
    名不同，應予分論併罰。又被告有如上述犯罪科刑執行情形
    ，有臺灣高等法院被告前案紀錄表附卷可參，其於前案有期
    徒刑執行完畢後，5 年內故意再犯本件有期徒刑以上之各罪
    ，應均依刑法第47條第1 項之規定論以累犯，並加重其刑。
    再按，毒品危害防制條例認施用毒品者具「病患性犯人」之
    特質，除降低施用毒品罪之法定刑外，並採以觀察、勒戒方
    式戒除其身癮及以強制戒治方式戒除其心癮之措施，足認僅
    對於施用毒品之犯人科以重刑，並不能使其戒除毒癮。另參
    諸世界各國之醫療經驗及醫學界之共識，咸認施用毒品成癮
    者，其心癮甚難戒除，絕難戒絕斷癮，致其再犯率均偏高（
    以新加坡為例，其執行強制戒治後再犯比例高達百分之72至
    75）。因此施用毒品者無法戒絕毒癮，一再施用，本為施用
    毒品者之特性，再犯施用毒品罪，量刑不宜過重，且新修正
    刑法已採一罪一罰，對於施用毒品者，每次施用毒品之犯行
    ，均分別處罰，已足制裁被告各次施用毒品之犯行。本案被
    告雖曾因施用毒品案件，為法院裁定送勒戒處所施以觀察、
    勒戒後，因認無繼續施用毒品傾向，於91年4 月30日出所，
    又於92年間因施用毒品案件，經法院裁定送勒戒處所觀察、
    勒戒後，因認有繼續施用毒品傾向，又經臺灣板橋地方法院
    以92年度毒聲字第2461號裁定送強制戒治，於93年1 月9日
    因法律修正出所，刑責部分經同法院以92年度訴字第2035號
    判決處有期徒刑7 月、5 月，應執行有期徒刑11月，經臺灣
    高等法院以92年度上訴字第4331號判決駁回上訴確定；再因
    施用毒品案件，為臺灣板橋地方法院以93年度訴字第2306號
    判決處有期徒刑8 月、6 月，應執行有期徒刑1 年確定，惟
    本院依據上揭說明並審酌刑法第57條所列各項情狀及被告曾
    經觀察、勒戒，仍無法戒除毒癮，復又觸犯本件施用第一、
    二級毒品犯行，可認被告具有「病患性犯人」之特質。又本
    件被告僅施用第一、二級毒品各1 次，其施用毒品係傷害自
    身健康，所生危害非鉅，兼衡其犯罪之動機、目的、手段，
    犯後坦承犯行之態度、家庭生活經濟狀況等一切情狀，分別
    量處如主文所示之刑，並定其應執行之刑。
據上論斷，應依刑事訴訟法第273 條之1 第1 項、第299 條第1
項前段、第310 條之2 、第454 條第2 項，毒品危害防制條例第
10條第1 項、第2 項，刑法第11條前段、第47條第1 項、第51條
第5 款，判決如主文。
本案經檢察官曾勁元到庭執行職務。
中    華    民    國    99    年    8     月    31    日
                  臺灣士林地方法院刑事第一庭
                          法  官  洪英花
以上正本證明與原本無異。
如不服本判決，應於收受判決送達後10日內，向本院提出上訴狀
                          書記官  趙彩彤
中    華    民    國    99    年    8     月    31    日
附錄本判決論罪科刑法條：
毒品危害防制條例第10 條
施用第一級毒品者，處6 月以上 5 年以下有期徒刑。
施用第二級毒品者，處3 年以下有期徒刑。

司法院資訊處製作；財團法人民間司法改革基金會備份。
